---
title: "Lec6"
output: html_notebook
---

# (Slides: Two Way ANOVA末尾) Factor Effects Model

## Example 1. 
```{r}
#prepare data
response<-c(47,43,62,68,41,39,46,40,67,71,42,46)
A<-c(rep(c(rep("A1",2),rep("A2",2),rep("A3",2)),2))
B<-c(rep("B1",6),rep("B2",6))
#boxplot(response~A*B)
```
A: 3 levels <br>
B: 2 levels <br>
a=3, b=2, n=2 <br>

<span style="color:blue">注意：若是lm(..)里没有contrasts，它默认是给的A2，A3.</span>
```{r}
fit1<-lm(response~A+B+A*B, contrasts = list(A="contr.sum"))
summary(fit1)
```
```{r}
fit2<-lm(response~A+B, contrasts=list(A="contr.sum"))
summary(fit2)
```
```{r}
anova(fit2, fit1)
```
这里Pr(>F)=0.3747>0.05, 所以accept H0, 两model之间差别不显著，所以accept no interaction terms.

## Example 2.
```{r}
bloodpressure<-c(158, 163, 173,178,168,188,183,198,178,193,186,191,196,181,176,185,190,195,200,180)
biofeedback<-factor(c(rep("present",10), rep("absent",10)))
drug<-factor(rep(c(rep("present",5), rep("absent",5)), 2))
bpdata<-data.frame(bloodpressure, biofeedback, drug)
print(bpdata)
```
```{r}
summary(bpdata)
```
```{r}
interaction.plot(biofeedback, drug, bloodpressure)
```
```{r}
myanova<-aov(bloodpressure~biofeedback*drug)
summary(myanova)
```
```{r}
myanova2<-aov(bloodpressure~drug*biofeedback)
summary(myanova2)
```
```{r}
TukeyHSD(myanova, which="biofeedback:drug")
```
```{r}
TukeyHSD(myanova, which="drug:biofeedback")
```

<span style="color:blue">Tukey也可以对有interaction的情况做，这时候就是把AB当作一个factor，有a\*b个level。<br>
值得注意的是，这里which="A:B"必须要跟anova对应，是Y\~A\*B而不是Y\~B\*A</span>
```{r}
TukeyHSD(myanova2, which="drug:biofeedback")
```
从myanova和myanova2的Tukey，都可以发现可以将factor: biofeedback\*drug的4个level分成2个group: {p:p}, {p:a, a:p, a:a}.

```{r}
model<-lm(bloodpressure~biofeedback*drug, contrasts=list(biofeedback=contr.sum,drug=contr.sum))
Anova(model,type=3)
```
可以发现，因为balanced, TypeI=TypeIII.

## Example 3. Type III SS for unbalanced data.
```{r}
y<-c(10,12,11,3,4,5,6,7,8,8,7)
a<-c(rep("a1",6),rep("a2",5))
b<-c(rep("b1",4),rep("b2",2), rep("b1",2),rep("b2",3))
data<-data.frame(y,a,b)
print(data)
```
```{r}
summary(aov(y~a+b))
```
```{r}
#summary(aov(y~b+a))
aov(y~b+a)
Anova(y~b+a)
```
```{r}
Anova(lm(y~a+b),type=3)
```

<span style="color:blue">aov与anova不同，aov默认是lm的，而Anova必须指定model. 另外，Anova可以有type III ss；而aov没有，只有1。</span>

可以发现type3之后，B对应的SS没变，都是SSR(B|A)；A对应的变了，从SSR(A)->SSR(A|B).


