---
title: "Lec8 Logistic Regression"
output: html_notebook
---

## 试着跑了Example 1, 但是数据显示不全。所以跟slides结果会有不同。
* Gender = 0 male, 1 female.
* AP = 1 took AP calculus, 0 did not.
* Admit = 1 admitted, 0 not admitted
```{r}
Gender = c(rep("0",18),rep("1",5))
AP = c(rep("0",8),rep("1",10),rep("0",5))
Admit = c(rep(0,7),1,rep(0,3),rep(1,7),rep(0,5))
#Admit = c(rep("0",7),"1",rep("0",3),rep("1",7),rep("0",5))
data1 = data.frame(Gender, AP, Admit)
print(data1)
```
```{r}
glm(Admit~Gender+AP, family=binomial("logit"))
```
<span style="color:red">注意，x可以是factor/numerical，但是y必须是numerical，只不过这里是binary</span>

因此logit(P(admit=1|Gender,AP)) = -1.946 - 16.620 Gender + 2.793 AP
```{r}
summary(glm(Admit~Gender+AP, family=binomial("logit")))
```
可以发现这里没有给出confidence interval.需要下面的语句：
```{r}
library(MASS)
confint.default(glm(Admit~Gender+AP, family = binomial("logit")))
```

```{r}
confint(glm(Admit~Gender+AP, family = binomial("logit")))
```
\* 这里自己给的数据不好，就出错了。

可以发现这两个给出的CI不太一样，因为后者用的方法不一样。
如果我们只是从定义来推，比如95% CI for $\beta_{\mathrm{AP}} = 2.793 \pm 1.96(1.272) = [0.300,5.286]$。
那么95% CI for $e^{\beta_{\mathrm{AP}}} = [e^{0.300},e^{5.286}] = [1.350, 197.552]$。
可以发现与**confint.default**那个给出来的一样，应该用这个。

### 也可以是Probit Model
```{r}
glm(Admit~Gender+AP, family=binomial("probit"))
```

## Example 2
```{r}
race<-c("w","w","b","b")
AZTuse<-c("yes","no","yes","no")
yes<-c(14,32,11,12)
no<-c(93,81,52,43)
aids<-data.frame(race,AZTuse,yes,no)
aids
```

```{r}
logit1<-glm(cbind(yes,no)~factor(race)+factor(AZTuse),family=binomial)
logit1
```
试了下，如果是cbind(no,yes)就是各种系数取反。

```{r}
OR=exp(coef(logit1))
print(coef(logit1))
print(OR)
```

```{r}
summary(logit1)
```
```{r}
confint.default(logit1)
```


